臺灣新北地方法院刑事判決
                                   110年度審訴字第1381號
公  訴  人  臺灣新北地方檢察署檢察官
被      告  張進貴

                    籍設新北市○○區○○路000 號0 樓（新北○○○○○○○○）


上列被告因搶奪等案件，經檢察官提起公訴（110 年度偵字第21
563 號），本院判決如下：
    主  文
張進貴犯竊盜罪，累犯，處拘役肆拾日，如易科罰金，以新臺幣
壹仟元折算壹日；又犯搶奪罪，累犯，處有期徒刑捌月。
未扣案犯罪所得即皮夾壹個、無記名悠遊卡壹張及新臺幣貳仟叁
佰伍拾元均沒收，於全部或一部不能沒收或不宜執行沒收時，追
徵其價額。
    事實及理由
壹、查被告張進貴所犯均係死刑、無期徒刑、最輕本刑為3 年以
    上有期徒刑以外之罪，其於準備程序就被訴事實為全部有罪
    之陳述，經告知簡式審判程序之旨，並聽取其與檢察官之意
    見後，本院認無不得或不宜改依簡式審判程序進行之處，爰
    依刑事訴訟法第273 條之1 第1 項、第284 條之1 之規定，
    裁定進行簡式審判程序。
貳、本案犯罪事實、證據及應適用之法條，除下列事項應予更正
    、補充外，餘皆引用附件即檢察官起訴書之記載：
一、犯罪事實欄一、㈠第2 行所載之「NCX-35763號」，應更正為
    「NCX-3576號」。　　
二、證據並所犯法條欄二關於被告本件各次犯行均構成累犯是否
    加重其刑部分，應補充為「被告前有如犯罪事實欄一所載經
    法院科刑及執行之紀錄，此有臺灣高等法院被告前案紀錄表
    1 份在卷可參，其於有期徒刑執行完畢5 年內，故意再犯本
    件竊盜及搶奪犯行而均構成累犯，考量其前有搶奪、竊盜案
    件，而由法院論罪科刑之個案情節，顯見其有一再觸犯同類
    犯罪之特別惡性，以及對刑罰反應力較為薄弱之情狀，並參
    酌司法院大法官會議解釋第775 號解釋意旨，認就其本件所
    犯之各罪皆加重最低本刑，與憲法罪刑相當之原則無違，同
    依刑法第47條第1 項規定加重其刑」。
三、補充「被告張進貴於111 年1 月6 日本院準備程序及審理中
    之自白（參本院卷所附當日各該筆錄）」為證據。　　
叁、審酌被告係具備一般智識程度及社會歷練之成年人，對於不
    得以搶奪、竊盜等非法方式侵害他人財物之情，自當瞭然於
    胸，卻不思付出自身勞力或技藝，循合法、正當之途徑取得
    所需，而恣意搶奪、竊取他人所有之財物，明顯缺乏尊重他
    人財產權完整之基本法治觀念，對他人財產安全及權益造成
    危害，皆有不該，兼衡被告之素行、犯罪之目的、手段、教
    育程度、職業、家庭經濟與生活狀況、所竊取及搶奪財物之
    價值，以及被告犯後終能坦認全部犯行，態度勉可等一切情
    狀，分別量處如主文第1 項所示之刑，並就得易科罰金之刑
    ，諭知如易科罰金之折算標準，以資處罰。
肆、被告附件犯罪事實欄一、㈡搶奪而取得皮夾1 個、無記名悠
    遊卡1 張及現金新臺幣2,350元，概屬其犯罪所得，未見實
    際合法發還告訴人劉惠民之事證，基於任何人不能保有犯罪
    所得之立法原則，自應於主文第2 項宣告沒收，並於全部或
    一部不能沒收或不宜執行沒收時，追徵其價額。至其實行附
    件犯罪事實欄一、㈠所示犯行而竊得之機車1 台（含機車鑰
    匙1 把），已由告訴人游子蓉立據領回，是不予宣告沒收；
    又其實行附件犯罪事實欄一、㈡所示犯行而搶得之國民身分
    證、健保卡、三重正義郵局提款卡、板信商業銀行東湖分行
    提款卡、機車駕照、etag卡各1 張等物，則係個人身份、資
    格證明或金融提款、數位支付之物，雖有具有專屬性，但經
    濟價值尚屬低微，對之沒收欠缺刑法上之重要性，故不予宣
    告沒收。
伍、本判決係依刑事訴訟法第310 條之2 及第454 條所製作之簡
    化判決，依法僅需記載犯罪事實、證據名稱及應適用之法條
    ，並得以簡略方式為之，如認定之犯罪事實、證據及應適用
    之法條，與檢察官起訴書之記載相同者，得引用之，附此敘
    明。
據上論斷，應依刑事訴訟法第273 條之1 第1 項、第299 條第1
項前段、第310 條之2 、第454 條（本件依刑事判決精簡原則，
僅記載程序法條文），判決如主文。
本案經檢察官余怡寬偵查起訴，由檢察官陳炎辰到庭執行公訴。
中　　華　　民　　國    111   年 　  1  　月 　 18  　日
                 刑事第二十四庭  法  官　李俊彥   
以上正本證明與原本無異。
如不服本判決，應於判決送達後20日內敘明上訴理由，向本院提
出上訴狀（應附繕本），上訴於臺灣高等法院。其未敘述上訴理
由者，應於上訴期間屆滿後20日內向本院補提理由書「切勿逕送
上級法院」。
                                 書記官  林慈恩
中　　華　　民　　國　  111 　年　   1    月    18    日
附錄本判決論罪之法律條文：
中華民國刑法第320 條
意圖為自己或第三人不法之所有，而竊取他人之動產者，為竊盜
罪，處5 年以下有期徒刑、拘役或5 百元以下罰金。
意圖為自己或第三人不法之利益，而竊佔他人之不動產者，依前
項之規定處斷。
前二項之未遂犯罰之。

中華民國刑法第325 條
意圖為自己或第三人不法之所有，而搶奪他人之動產者，處6 月
以上5 年以下有期徒刑。
因而致人於死者，處無期徒刑或7 年以上有期徒刑，致重傷者，
處3 年以上10年以下有期徒刑。
第1 項之未遂犯罰之。
--------------------------------------------------------
附件：
臺灣新北地方檢察署檢察官起訴書
                                    110年度偵字第21563號
　　被　　　告　張進貴　男　43歲（民國00年0月00日生）
　　　　　　　　　　　　籍設新北市○○區○○路000號8樓
                            （新北○○○○○○○○）
　　　　　　　　　　　　現居新北市○○區○○路000巷00號4                           樓
                        （另案在法務部○○○○○○○○羈                         押中）
　　　　　　　　　　　　國民身分證統一編號：Z000000000號
上列被告因搶奪等案件，業經偵查終結，認應提起公訴，茲將犯
罪事實及證據並所犯法條分敘如下：
　　　　犯罪事實
一、張進貴①前因搶奪、施用毒品及販賣毒品案件，經臺灣板橋
    地方法院（現更名為臺灣新北地方法院，下同）以95年度訴字第
    1968號判決處有期徒刑1年6月、1年、6月、2年9月，販賣第一
    級毒品部分，經上訴後，由臺灣高等法院以96年度上訴字第99
    5號判決駁回上訴，再上訴後，經臺灣高等法院以96年度上更一
    字第606號判決判處有期徒刑4年，並由最高法院以99年度台上
    字第3388號駁回上訴確定，前述2案經臺灣高等法院以99年度
    聲減字第100號裁定各減刑為有期徒刑3月、9月、6月、3月
    、4年，合併定應執行刑有期徒刑5年6月確定（下稱甲案）。②復
    因搶奪等案件，經臺灣板橋地方法院以99年度訴字第1480號判
    決處有期徒刑9月、4月、10月、5月、11月，合併定應執行刑
    有期徒刑2年6月，經上訴後，由臺灣高等法院以99年度上訴字
    第2267號判決處有期徒刑3月、7月、4月、8月、9月，應執行
    有期徒刑2年確定。③又因施用毒品案件，經臺灣板橋地方法
    院以99年度訴字第1734號判決處有期徒刑10月、5月，應執行有
    期徒刑1年1月確定，上開②、③案件，經合併定應執行有期徒刑
    2年11月確定（下稱乙案）。嗣甲、乙案件接續執行，於民國1
    04年4月9日假釋出監（剩餘殘刑1年4月30日)。④又因搶奪案件
    ，經臺灣新北地方法院以106年度訴緝字第103號判決處有期徒
    刑1年，嗣經臺灣高等法院以106年度上訴字第2891號判決駁回
    上訴確定。⑤又因施用毒品案件，經臺灣新北地方法院以106年
    度審訴字第1449號判決處有期徒刑8月確定。⑥又因公共危險
    案件，經臺灣新北地方法院以106年度審交簡字第441號判決處
    有期徒刑5月，嗣經同法院以106年度交簡上字第369號判決駁
    回上訴確定。上開④至⑥案件，經合併定應執行1年9月確定，並
    與上開遭撤銷假釋剩餘之殘刑1年4月30日接續執行，於109年7
    月17日縮短刑期執行完畢。詎仍不知悔改，竟分別為下列行為
    ：
  ㈠於110年5月29日22時45分許，在新北市○○區○○街000號前，乘
    游子蓉所有之車牌號碼000-00000號普通重型機車鑰匙未拔，
    意圖為自己不法所有，基於竊盜之犯意，徒手轉動鑰匙發動
    機車駛離，得手後供己代步使用而竊取之。
  ㈡嗣於同日23時56分許，騎乘上揭機車行經新北市○○區○○街00
    號前，乘劉惠民在路邊停車並彎腰整理車內物品而不及防備
    之際，竟意圖為自己不法之所有，基於搶奪之犯意，徒手搶
    奪劉惠民放置於褲子後側口袋之皮夾（內有新臺幣〈下同〉約
    2,350元、國民身分證1張、健保卡1張、三重正義郵局提款
    卡1張、板信商業銀行東湖分行提款卡1張、機車駕照1張、e
    tag1張、無記名悠遊卡1張等物），得手後旋即騎乘上揭機
    車逃逸，嗣將上揭機車任意棄置在新北市三重區疏洪東路1
    段、新北大道口附近。經游子蓉、劉惠民報警處理，經警調
    閱監視器錄影畫面，循線查悉上情。
二、案經游子蓉、劉惠民訴由新北市政府警察局蘆洲分局報告偵
    辦。
　　　　證據並所犯法條
一、證據清單及待證事實
編號 證據名稱 待證事實 ㈠ 被告張進貴於警詢時及偵查中之自白及不利於己之供述 1.被告有於犯罪事實一㈠所載時、地，竊取告訴人游子蓉所有之上揭機車之事實。 2.被告有於犯罪事實一㈡所載時、地，騎乘上揭竊得之游子蓉所有之上揭機車，乘被害人劉惠民在路邊彎腰整理車內物品時，朝被害人劉惠民伸出左手後騎車逃逸等事實。 ㈡ 告訴人游子蓉於警詢時之指訴 被告有於犯罪事實一㈠所載時、地，竊取告訴人游子蓉所有之上揭機車之事實。 ㈢ 證人及被害人劉惠民於警詢時之及偵查中之指述及證述 被告有於犯罪事實一㈡所載時、地，騎乘上揭竊得之游子蓉所有之上揭機車，逆向朝被害人劉惠民駛來，乘被害人劉惠民在路邊彎腰整理車內物品時，搶奪被害人劉惠民放置於褲子後側口袋之皮夾後騎車逃逸，被害人劉惠民有上前追趕但追趕不到等事實。 ㈣ 新北市政府警察局三重分局物品發還領據、慈福派出所受（處）理案件證明單、新北市政府警察局蘆洲分局搜索扣押筆錄及扣押物品目錄表、照片黏貼紀錄表、現場勘察報告、新北市政府警察局鑑驗書、板信商業銀行作業服務部110年10月1日板信作服字第1107419505號函、被害人劉惠民之國民身分證異動資料各1份、刑案現場照片（尋獲之車牌號碼000-00000號機車照片）1張及現場監視錄影光碟1片 1.被告有於犯罪事實一㈠所載之   時、地，竊取告訴人游子蓉所   有之上揭機車之事實。 2.在被告住處扣得告訴人游子蓉所有之上揭機車鑰匙之事實。 3.被告有於犯罪事實一㈡所載時、地，騎乘上揭竊得之游子蓉所有之機車，逆向朝被害人劉惠民駛來，乘被害人劉惠民在路邊彎腰整理車內物品時，搶奪被害人劉惠民放置於褲子後側口袋之皮夾後騎車逃逸，被害人劉惠民有上前追趕但追趕不到，被告嗣後將告訴人游子蓉之機車棄置路邊等事實。 4.被害人劉惠民於110年5月29日（週六）遭搶後，於110年6月1日即就其國民身分證申請補發之事實。 
二、核被告所為，係犯刑法第320條第1項之竊盜罪及第325條第1
    項之搶奪罪嫌。被告所犯上開2罪間，犯意各別，行為互殊
    ，為數罪，請均予分論併罰。又被告前均有如犯罪事實欄所
    載刑之執行情形，其於有期徒刑執行完畢後，5年內故意再
    犯本件有期徒刑以上之罪，為累犯，請參照大法官會議釋字
    第775號解釋意旨，審酌是否依刑法累犯規定加重其刑。另
    未扣案之現金2,350元乃被告之犯罪所得，請依刑法第38條
    之1第1項前段宣告沒收，於全部或一部不能沒收或不宜執行
    沒收時，亦請依同法第38條之1第3項規定追徵其價額。
三、依刑事訴訟法第251條第1項提起公訴。
　　此　　致
臺灣新北地方法院
中　　華　　民　　國　 110　　年　　10　　月　　18　　日
                              檢  察  官  余怡寬